【裁判字號】    97,簡抗,1
【裁判日期】    971202
【裁判案由】    聲請再審
【裁判全文】
臺灣嘉義地方法院刑事裁定               97年度簡抗字第1號
抗  告  人
即受判決人    甲○○
                    另案羈押於台灣嘉義看守所
上抗告人因竊盜聲請再審案件，不服本院民國97年10月31日裁定
（97年度聲再字第4號），提起抗告，本院管轄之第二審合議庭
裁定如下：
    主  文
抗告駁回。
    理  由
一、抗告意旨略以：抗告人甲○○因另案羈押方才就本案竊盜案
    件為虛偽之自白；原審未讓被告提供值班班表及聲請傳訊證
    人，即逕以簡易判決，抗告人方才聲請再審。然原裁定竟又
    以抗告人虛偽之自白與確定判決為由，駁回抗告人再審之聲
    請，抗告人不服，爰依法提出抗告。
二、按有罪之判決確定後，有因發現確實之新證據，足認受有罪
    判決之人應受無罪、免訴、免刑或輕於原判決所認罪名之判
    決者，為受判決人之利益，得聲請再審，刑事訴訟法第420
    條第1項第6款固定有明文。然再審係就確定判決事實錯誤而
    設之救濟方法，目的並不在於糾正法律上之錯誤，故須所謂
    之「新證據」，於事實審法院判決前已經存在，為法院、當
    事人所不知，不及調查斟酌，至其後始行發見，且就證據本
    身形式上觀察，固不以絕對不須經過調查程序為條件，但必
    須顯然可認為原有罪確定判決所認定之事實存有錯誤，而達
    足以動搖原有罪確定判決認定事實之程度，且限於因而足使
    受判決人應受無罪、免訴、免刑或輕於原判決所認罪名之判
    決等要件時，始得依上開刑事訴訟法第420條第1項第6款規
    定聲請再審。
三、經查，抗告人因涉犯竊盜罪嫌，經臺灣嘉義地方法院檢察署
    檢察官以97年度偵字第4628號案偵查後聲請簡易判決處刑，
    經本院以97年度嘉簡字第1288號刑事簡易案件審理，以抗告
    人犯刑法第320條第1項之竊盜罪及同法第320條第3項、第1
    項之竊盜未遂罪，各判處抗告人有期徒刑4月、3月，應執行
    有期徒刑6月，抗告人於97年9月24日收受判決，於97年10月
    7日始具狀向本院提起上訴，經本院以上訴逾期裁定駁回上
    訴確定，有前揭判決及裁定各1份附卷足憑。雖抗告人以有
    上班表及證人陳芃嘉、許婉鈞可證明其未為本件犯行，並以
    發現確實之新證據為由，向本院聲請再審。然其所提出之「
    證據」，應早為抗告人所知，而於原審判決前即已存在，並
    非判決後發現之新證據，不符合「嶄新性」之要求。且抗告
    人所舉證人陳芃嘉、許婉鈞，固為偵查及原審所未經調查之
    證據方法，然本件原審係以抗告人之自白，佐以證人即同案
    被告陳宗泰於警詢及偵查時之證述，及監視錄影器翻拍照片
    ，綜合上開事證，本於自由心證之而為事實認定，核於經驗
    法則與論理法則無違。再者，抗告人本件所舉之證人陳芃嘉
    、許婉鈞或可為抗告人是否在案發現場之佐證資料，然仍需
    由法院調查前揭證據後，方能本於直接審理所獲致之自由心
    證判斷何方所述屬實，則證人陳芃嘉、許婉鈞之證述是否影
    響原確定判決結果，既仍需經調查程序始能判斷，亦不符合
    顯然可認足以動搖原有罪確定判決，而應為抗告人無罪、免
    訴、免刑或輕於原判決罪名之「顯然性」要件，從而，抗告
    人本件再審之聲請，並不符合刑事訴訟法第420條第1項第6
    款規定得聲請再審之要件，原審據以駁回抗告人之聲請，於
    法並無違誤，抗告人以原審駁回聲請之裁定不當為由提起抗
    告，核無理由，應予駁回。
四、據上論斷，依刑事訴訟法第455條之1第4項、第5項、第412
    條，裁定如主文。
中    華    民    國    97    年    12    月    2    日
                  刑事第四庭審判長法  官  蔡憲德
                                  法  官  吳育霖
                                  法  官  王慧娟
上列正本證明與原本無異。
本件不得抗告。
中    華    民    國    97    年    12    月    2    日
                                  書記官  黃子祝


司法院資訊處製作；財團法人民間司法改革基金會備份。
